# 关于迪链的列示问题

提问人：zangxu 时间：2023-10-04 11:33:
公司收到比亚迪开出的迪链，目前通过应收票据核算。
（ 1 ）根据监管规定，云信、迪链凭证等类似数字化凭证不能列示为应收票据。
因此将相关应收票据调整到应收账款列示，并计提信用减值损失。
（ 2 ）《商业汇票承兑、贴现与再贴现管理办法》（中国人民银行、银保监会令[2022]4号）已于 2023 年 1 月 1 日起生效，其中规定“供应链票据属于电子商业汇票”，据此，后续“融信”、“迪链”等可能纳入应收/应付票据管理。
请问，现出具 2022 年、 2023 年 3 月 31 日，一年一期审计报告。此处关于迪链应当如何衔接。是否为 2022 年通过应收账款列示， 2023 年通过应收票据列示？

回答人：chenyiwei
目前财政部、证监会方面对迪链能否转入应收票据核算尚无明确说法，建议暂时维持在应收账款中核算的做法，等待进一步的政策明确。